【裁判字號】    90,易,365
【裁判日期】    900524
【裁判案由】    傷害等
【裁判全文】
臺灣高雄地方法院刑事判決                            九十年度易字第三六五號
    公  訴  人  臺灣高雄地方法院檢察署檢察官
    被      告  丙○○
右列被告因傷害等案件，經檢察官提起公訴（八十九年度偵字第一二七四八號），本
院判決如左：
    主  文
丙○○以加害生命、身體之事，恐嚇他人致生危害於安全，累犯，處有期徒刑肆月，
如易科罰金，以參佰元折算壹日。
被訴傷害罪部分，公訴不受理。
    事  實
一、丙○○於民國八十六年間，因犯侵占罪，經法院判處有期徒刑三月，於八十七年
    五月十二日執行完畢。
二、丙○○於八十九年三月十七日晚間十一時三十分許，在高雄縣內門鄉永吉村玉門
    二十號其住處隔壁，見乙○○返鄉投票，思及數年前因車禍曾賠償乙○○金錢之
    事，竟心生不滿，基於恐嚇之犯意，出言恫嚇稱要叫人殺死乙○○，使乙○○心
    生畏懼，致生危害於乙○○生命、身體之安全。
三、案經乙○○訴由高雄縣警察局旗山分局報告臺灣高雄地方法院檢察署檢察官偵查
    起訴。
  理  由
壹、有罪部分：
一、訊據被告丙○○矢口否認涉有右揭恐嚇犯行，辯稱：當日我與告訴人乙○○只有
    口角爭執，我並未恐嚇他說要叫人來殺死他云云。經查：
（一）右揭犯罪事實業據告訴人乙○○於警訊、偵查及本院審理中指訴明確，並據證
      人甲○○、丁○○（二人乃住於高雄縣內門鄉永吉村玉門二十號案發地點之住
      戶）於警訊、偵查中證述明確，證人甲○○證稱：案發當天乙○○去我家看我
      母親，而被告住在我家附近，在半夜被告看見乙○○，就說乙○○害他賠錢，
      之後就用手抓乙○○胸襟推拉數次，使乙○○受傷，當時被告還說要叫十個人
      來要殺死乙○○等語，證人丁○○亦證述其目睹被告傷害與恐嚇乙○○之經過
      （分別參照其二人之警訊筆錄及八十九年六月二十一日之偵查中訊問筆錄）。
      再查，證人機可勛（被告自承此人為其姨婆）於警訊中即已證稱：案發當天乙○○從高雄回來選舉，順道來我家看我，我當時在睡覺，聽到爭吵聲才起床，
      看到被告丙○○在拉乙○○，丙○○將乙○○拉起並推下去，前後三次，使乙○○手肘受傷並腫起來，當時丙○○說要殺死乙○○，還說要叫十個兄弟將乙○○打死等語（參照其警訊筆錄），被告雖供稱證人機可勛已過世，致本院無
      法傳訊其到庭作證，惟衡諸證人機可勛乃被告之姨婆，與被告亦無仇怨，應無
      構詞誣陷被告之理，且其證詞復與證人甲○○、丁○○證述之情節相符，自亦
      堪信為真實。另告訴人於右揭時地遭被告推、拉而受有左肘部紅腫、左肘關節
      活動困難之傷害（傷害部分業據告訴人撤回告訴，詳後述），並有李純一診所
      出具之驗傷診斷書一紙在卷可憑。
（二）被告於本院九十年三月二十日審理時雖辯稱：當天我父親鍾主誥也在場，他可
      以證明我沒有恐嚇告訴人云云（參照本院當日審判筆錄），經本院當庭訊問被
      告之父親即證人鍾主誥，其證稱：我沒有看見我兒子即被告打人，我兒子告訴
      我他有用手撥開告訴人，他們所在地點是在溝坪派出所等語（參照同日審判筆
      錄），然查，本案之發生地點係在高雄縣內門鄉永吉村玉門二十號，為被告與
      告訴人所均不否認，是以證人鍾主誥所為之證詞已難採信，應予敘明。
綜上所述，本案事證明確，被告之犯行堪以認定。
二、核被告所為，係犯刑法第三百零五條之恐嚇罪。查被告前於八十六年間，因犯侵
    占罪，經法院判處有期徒刑三月，於八十七年五月十二日執行完畢，有台灣高等
    法院被告全國前案紀錄表一紙附卷可憑，其於有期徒刑執行完畢後五年內再犯本
    件有期徒刑以上之罪，為累犯，應依刑法第四十七條規定加重其刑。審酌被告之
    前開素行非佳，僅因前與告訴人之金錢賠償糾紛即心生不滿，進而對告訴人為恐
    嚇犯行，惡性非輕，及其犯罪手段、所生危害，犯罪後未坦承犯行仍飾詞矯飾等
    一切情狀，量處如主文所示之刑。又於被告行為後，刑法第四十一條業於九十年
    一月十日修正公布施行，並於同年月十二日生效，依修正前之刑法第四十一條規
    定：「犯最重本刑為三年以下有期徒刑以下之刑之罪，而受六個月以下有期徒刑
    或拘役之宣告，因身體、教育、職業或家庭之關係，執行顯有困難者，得以一元
    以上三元以下折算罰金」，惟修正後之刑法第四十一條第一項規定「犯最重本刑
    為五年以下有期徒刑以下之刑之罪，而受六個月以下有期徒刑或拘役之宣告，因
    身體、教育、職業或家庭之關係或其他正當理由，執行顯有困難者，得以一元以
    上三元以下，易科罰金。但確因不執行所宣告之刑，難收矯正或難以維持法秩序
    者，不在此限」。比較上開新舊法，修正後之刑法第四十一條第一項就得宣告易
    科罰金之範圍較修正前之舊法為廣，是依刑法第二條第一項前段規定，自應適用
    裁判時較有利於被告之法律即修正後之刑法第四十一條第一項規定，併諭知易科
    罰金之折算標準。
貳、公訴不受理部分：
一、公訴意旨另認：被告丙○○於右揭時、地，另基於傷害之犯意，連續三次以手抓
    住告訴人乙○○胸部加以推拉使其跌坐椅上，致其受有左肘部紅腫，左肘關節活
    動困難之傷害，因認被告另涉有刑法第二百七十七條第一項之傷害罪嫌。
二、按告訴乃論之罪，告訴人於第一審辯論終結前，得撤回其告訴；又告訴經撤回者
    ，法院應諭知不受理之判決，刑事訴訟法第二百三十八條第一項、第三百零三條
    第三款分別定有明文。
三、就被告被訴傷害罪嫌部分，核其所為，係犯刑法第二百七十七條第一項之傷害罪
    。而按，傷害罪依同法第二百八十七條前段之規定，需告訴乃論。經查，告訴人
    乙○○業已當庭表示撤回對被告之傷害告訴，並有被告庭呈之調解筆錄一紙附卷
    可憑，揆諸前開說明，自應由本院就被告被訴傷害罪之部分，諭知不受理之判決
    。
據上論斷，應依刑事訴訟法第二百九十九條第一項前段，第三百零三條第三款，刑法
第二條第一項前段，第三百零五條，第四十七條，修正後第四十一條第一項，罰金罰
鍰提高標準條例第一條前段、第二條，判決如主文。
本案經檢察官王朝震到庭執行職務。
中      華      民      國    九十    年      五      月      二十四    日
                                  臺灣高雄地方法院刑事第六庭
                                      法  官  周  玉  群
右正本證明與原本無異。
如不服本判決，應於判決送達後十日內，向本院提出上訴狀。
                                      書記官  黃  英  彥
中      華      民      國    九十    年      五      月      二十五    日
附錄本案論罪科刑法條：
中華民國刑法第三百零五條（恐嚇危害安全罪）：
  以加害生命、身體、自由、名譽、財產之事，恐嚇他人致生危害於安全者，處二年
  以下有期徒刑、拘役或三百元以下罰金。


司法院資訊處製作；財團法人民間司法改革基金會備份。
